【裁判字號】    88,訴,269
【裁判日期】    890619
【裁判案由】    毒品危害防制條例
【裁判全文】
臺灣士林地方法院刑事判決                          八十八年度訴字第二六九號
    公  訴  人  臺灣士林地方法院檢察署檢察官
    被      告  乙○○
    選任辯護人  楊冀華
右列被告因毒品危害防制條例案件，經檢察官提起公訴 (八十七年度偵字第一０三三
二號)，本院判決如左：
    主  文
乙○○連續轉讓第二級毒品，處有期徒刑壹年貳月，扣案之第二級毒品安非他命壹包
（驗餘淨重零點零柒公克）沒收銷燬之。
    事  實
一、乙○○基於轉讓第二級毒品之概括犯意，先於民國八十七年八月間，連續二次在
    台北市社子地區附近，先以一小包新台幣（下同）一千元及二千元之代價向不詳
    年籍姓名之人購入第二級毒品安非他命後，而於該地以原價轉讓安非他命給甲○○。再於同年八、九月間，在甲○○台北縣新店市○○街七巷二號三樓住處，無
    償轉讓安非他命與甲○○施用一次。並基於同一之概括犯意，於同年九月下旬某
    日，在臺北市士林區陽明國中附近以原價轉讓價值五千元之安非他命三公克給丁○○○，隔日在臺北市○○○路○段某處以原價轉讓價值三萬五千元之安非他命
    一兩給丁○○○，嗣為警循線追查，於同年十月十四日十五時四十分許，在台北
    市○○○路○段七十一號查獲乙○○持有之安非他命一包（驗餘淨重零點零七公
    克）而查獲上情。
二、案經台北市政府警察局士林分局報請台灣士林地方法院檢察署檢察官偵查起訴。
    理  由
一、訊據被告除對於有於八十七年八、九月間在甲○○住處無償轉讓安非他命與甲○○施用之事實坦承不諱外，餘均矢口否認，辯稱：其雖認識甲○○，但因甲○○
    要向其買安非他命，其不願意賣，故生爭執，及其並不認識丁○○○，僅見過一
    次面云云。惟查：（一）被告於本院審理時自承其曾於八十七年八、九月間在甲○○台北縣新店市○○街七巷二號三樓住處，無償轉讓安非他命與甲○○施用一
    次等情（見本院八十九年八月八日審理筆錄），核與證人甲○○證稱被告有一次
    在其家請其施用等語相符。（二）證人甲○○於偵查時證稱「之前八十七年八月
    有跟乙○○買過二次，一次二千，一次二千五百元，在他家附近（延平北路九段
    ）買，是打呼叫器或電話和他聯絡」等語，然於本院審理時則證稱於購買安非他
    命時，係先打呼叫器與被告，於會合後先交錢與被告，由被告帶其至不詳年籍姓
    名友人社子住處，由被告上樓後取得安非他命，再將安非他命交與其，共有二次
    ，二千或一千元一小包，何時忘了，被告帶其去買應無賺錢等語，證人甲○○於
    偵查及本院審理時所述雖不一，然以其審理時所述較為詳盡，足見被告係於八十
    七年八月間，知悉甲○○欲買安非他命後，先至社子地區自友人處購入安非他命
    後，再以原價轉讓與甲○○，證人甲○○就二次受讓之價格於偵查、審理時所述
    不一，應採對被告較為有利之認定，即為以原價一千元及二千元之代價無償轉讓
    二次。（三）丁○○○第一次在八十七年九月下旬在陽明國中向乙○○拿取三公
    克五千元之安非他命，於隔日晚上七、八點再出去至延平北路二段拿取一兩之安
    非他命等情，業據丁○○○到庭證述明確，依其所述，其第一次係被告帶其去買
    ，不知向何人買，第二次其坐車至七段，被告出來，其一起坐車至二段後，當時
    有一人出來，被告不知和他說什麼，後被告就向其拿錢，附近有銀行，其就去提
    錢，被告與那人就到巷子裡，被告自巷子出來後，手上就拿了一包安非他命，當
    時一起坐車時被告身上並無安非他命，足認被告係協同證人丁○○○到一定地點
    後，先向不詳年籍姓名之人商議，再向丁○○○拿錢，之後再向該姓名年籍不詳
    之人拿取該等數量之安非他命後，而以原價轉讓安非他命與丁○○○，且經本院
    依職權向中國信託商業銀行調閱證人丁○○○帳戶資金往來資料，亦顯示證人丁○○○確有於八十七年九月二十九日以金融卡提款三萬六千元，有中國信託商業
    銀行中華民國八十九年六月十九日中信銀業八六０一二二０四九八號函及所附之
    帳戶往來明細資料一件在卷可稽。雖被告辯稱往來資料因未顯示跨行提款應扣除
    之手續費，與證人丁○○○所述在中興銀行領款不符，然證人丁○○○就其領款
    銀行僅證稱「印象中係中興銀行」，且時隔已久，其就當時領款之銀行為何記憶
    有所出入亦所難免，尚難憑此即認丁○○○之證言有何重大瑕疵。再被告雖辯稱
    其並不認識證人丁○○○，僅見過其一次面云云，然據證人己○○到庭證稱乃其
    帶丁○○○至甲○○之檳榔攤，並介紹丁○○○與被告認識等語，則被告所辯顯
    係卸責之詞，不足採信。此外，並有扣案之疑似安非他命晶體一小包（驗餘淨重
    零點零七公克）扣案可佐，該晶體檢出第二級毒品"甲基安非他命"，亦有台北市
    政府警察局刑事警察大隊民國八十七年十月二十二日北市刑毒鑑字第八七六四０
    九一二００號鑑驗通知書一件在卷可稽。事證明確，其犯行洵堪認定，應依法論
    科。
二、核被告乙○○所為，係犯毒品危害防制條例第八條第二項之轉讓第二級毒品罪。
    公訴人雖認被告有向甲○○、丁○○○收取代價，因認被告係犯同法第四條第二
    項之販賣第二級毒品罪嫌；惟按犯罪事實應依證據認定之，無證據不得推定其犯
    罪事實，刑事訴訟法第一百五十四條定有明文；復按毒品危害防制條例之販賣毒
    品罪，所謂「販賣」，必須行為人主觀上有營利為目的之意思，客觀上又有販入
    或賣出或二者兼而有之行為其構成要件，與民法上買賣之意義不盡相同，按「販
    」之字義含有「買賤賣貴」之意思，倘若行為人主觀上無營取利益之意思，而將
    自己先前購入之毒品，以購入之原價讓售與他人者，則與「販賣」之構成要件不
    相符合，仍難逕繩以販賣之罪。訊據被告堅詞否認有販賣之情，復查無積極證據
    證明被告係以低價販入或分裝成小包後以高價賣出，尚難認被告有營利之意圖，
    核與販賣之要件不合，公訴意旨以一般人倘非有利可圖，絕無平白甘冒被嚴查重
    罰高度風險之理，且被告係主動與丁○○○聯絡，而推認被告有營利之意圖，然
    據證人丁○○○所證述購買過程，被告係陪同丁○○○至延平北路二段，先與一
    不詳年籍姓名之人商洽，而向證人丁○○○拿錢後，再向該人拿取安非他命交與
    丁○○○，且第一次亦係被告帶其向不詳人士洽買，再證人甲○○亦到庭證稱被
    告應沒有賺錢等語，則尚無積極事證堪以認定被告有低價買入高價賣出之營利行
    為，公訴意旨以被告係犯販賣第二級毒品安非他命之罪，尚有未洽，惟其基本事
    實同一，本院自應予審理，並變更起訴法條。被告於轉讓前非法持有安非他命之
    低度行為，應為其轉讓之高度行為所吸收，不另論罪。其先後多次轉讓安非他命
    犯行，時間緊接，方法相同，觸犯構成要件相同之罪名，顯係基於概括犯意為之
    ，依連續犯規定論以一罪，並依法加重其刑。被告於八十七年八、九月間，在甲○○家中無償轉讓安非他命一次與甲○○施用之犯行，雖未經檢察官記載於起訴
    書，惟此部與前揭起訴論罪科刑部分，有連續犯裁判上一罪之關係，犯罪事實一
    部起訴者，其效力及於全部，本院自得加以審判。又證人戊○○雖於審理時指證
    曾聽說被告有販賣安非他命與丙○之情，然為被告所堅決否認，且證人丙○亦到
    庭證稱其並未向被告購買安非他命等語，足認被告並無販賣或轉讓安非他命與丙○之犯行，且此部分亦未經檢察官起訴，附此敘明。爰審酌被告明知毒品對國民
    健康危害至鉅，竟轉讓戕害健康之毒品予甲○○、丁○○○等人施用，及其犯罪
    動機、轉讓之次數、數量，犯罪所得利益、犯罪後猶飾詞圖卸態度等一切情狀，
    量處如主文所示之刑。扣案之安非他命一包（驗餘淨重零點零柒公克）為毒品，
    應依毒品危害防制條例第十八條第一項前段沒收銷燬之。
據上論斷，應依刑事訴訟法第二百九十九條第一項前段、第三百條，毒品危害防制條
例第八條第二項、第十八條第一項前段，刑法第十一條、第五十六條，判決如主文。
本案經檢察官林曉芳到庭執行職務
中    華    民    國    八   十   九     年   八   月    二   十   二   日
                                  臺灣士林地方法院刑事第四庭
                                                法  官
右正本證明與原本無異。
如不服本判決，應於判決送達後十日內，向本院提出上訴狀。
                                                書記官
附錄本案論罪科刑法條全文法條全文：
毒品危害防制條例第八條第二項
  轉讓第二級毒品者，處六月以上五年以下有期徒刑，得併科新臺幣七十萬元以下罰
  金。


司法院資訊處製作；財團法人民間司法改革基金會備份。
